宣示判決筆錄
原      告  王佩誠  
被      告  王英全  
上列被告因詐欺案件（111年度訴字第392號），經原告提起請求
損害賠償之附帶民事訴訟（111年度附民字第389號），經本院刑
事庭裁定移送前來，由本院以111年度中小字第2120號損害賠償
事件受理，於中華民國111年7月20日上午10時15分整在臺灣臺中
地方法院臺中簡易庭宣示判決，出席職員如下：
    法      官  林筱涵
    書  記  官  洪加芳
朗讀案由。
法官朗讀主文宣示判決如下：
    主      文
被告應給付原告新臺幣伍萬玖仟玖佰柒拾元，及自民國一一一年
三月二十九日起至清償日止，按週年利率百分之五計算之利息。
本判決得假執行。
    事實及理由之要領
一、原告主張：被告與使用通訊軟體TELEGRAM通訊軟體名稱「BO
    SS」之不詳人士，共同意圖為自己不法之所有，而基於三人
    以上共同犯詐欺取財及洗錢之犯意聯絡，先由「BOSS」以不
    詳方式取得「中華郵政帳號000-00000000000000號」、「遠
    東國際商業銀行帳號000-00000000000000號」、「臺灣土地
    銀行帳號000-000000000000號」（下稱土地銀行帳戶）、「
    彰化銀行帳號000-00000000000000號」及「國泰世華商業銀
    行帳號000-000000000000號」等金融帳戶之提款卡與密碼及
    網路銀行帳號密碼後，再於民國110年6月22日某時，在臺中
    市南屯區豐樂公園之廁所內，將該等帳戶之資料交予被告測
    試該等帳戶可否正常使用，被告遂於同日11時18分至翌（23
    ）日23時33分許，在其位在臺中市○區○○○街00號之住處內，
    使用通訊設備連結網路後，再透過該等帳戶之網路銀行各自
    匯款新臺幣（下同）100元之愛心捐款至慈善團體所申設之
    金融帳戶內，待確認該等帳戶均可正常使用後，被告再於不
    詳時間，在前揭廁所內將該等帳戶資料交還予該「BOSS」派
    來之不詳人士。嗣該「BOSS」取得該等帳戶資料後，推由不
    詳詐欺集團成員於110年6月23日16時50分許，撥打電話予原
    告並佯稱：我是某網路賣場的客服人員，因妳購買之商品有
    誤，須以操作ATM方式取消訂單云云，並提供該土地銀行帳
    戶予原告匯款，致原告信以為真，陷於錯誤，而於翌（24）
    日0時1分及8分許，陸續將29,985元（即匯款3萬元扣除手續
    費15元，本院111年度訴字第392號刑事判決附表編號7誤載
    為29,958元）及29,985元匯入該土地銀行帳戶內，再由其他
    不詳詐欺集團成員提領一空而掩飾、隱匿渠等詐欺取財之犯
    罪所得。又被告前開犯詐欺罪之行為，業經本院以111年度
    訴字第392號刑事判決判處有期徒刑1年3月在案，被告自應
    對原告負侵權行為損害賠償責任。為此，爰依侵權行為之法
    律關係提起本件訴訟，並聲明：被告應給付原告59,970元，
    及自起訴狀繕本送達翌日起至清償日止，按週年利率百分之
    5計算之利息。
二、上開原告主張之事實，業經本院依職權調取本院111年度訴
    字第392號刑事卷宗核閱屬實。被告已於相當時期受合法之
    通知，而於言詞辯論期日不到場，亦未提出準備書狀爭執，
    依民事訴訟法第436條之23準用第436條第2項適用第280條第
    3項、第1項之規定，視同自認，堪信原告所陳上情為真正，
    本院即採為判決之基礎。
三、按因故意或過失，不法侵害他人之權利者，負損害賠償責任
    。故意以背於善良風俗之方法加損害於他人者亦同；數人共
    同不法侵害他人之權利者，連帶負損害賠償責任；不能知其
    中孰為加害人者，亦同。造意人及幫助人，視為共同行為人
    ，民法第184條第1項、第185條分別定有明文。又數人共同
    為侵權行為加損害於他人，各有賠償其損害全部之責任（最
    高法院19年上字第1202號民事裁判意旨可資參照）。經查，
    被告與不詳詐騙集團成員共同以上開方式向原告詐取財物，
    致原告受有59,970元之損害，已如前述，揆諸前開規定，被
    告與該不詳詐騙集團成員應構成共同侵權行為，自應就原告
    所受損害負連帶賠償責任無疑。
四、從而，原告本於侵權行為之法律關係，請求被告給付原告59
    ,970元，及自刑事附帶民事訴訟起訴狀繕本送達翌日即111
    年3月29日起（見附民卷第17頁）至清償日止，按週年利率
    百分之5計算之利息，為有理由，應予准許。
五、原告提起本件刑事附帶民事訴訟，而由本院刑事庭依刑事訴
    訟法第504條第1項規定，裁定移送前來，依同條第2項規定
    免繳納裁判費，且於本院審理期間，亦未滋生其他訴訟必要
    費用，茲參酌臺灣高等法院暨所屬法院95年度法律座談會意
    旨，自無庸為訴訟費用負擔之諭知，併予敘明。
六、假執行宣告之依據：民事訴訟法第436條之20。
　
民事訴訟法第436條之24第2項：
對於本判決之上訴，非以違背法令為理由，不得為之。
如對本判決上訴，須於判決送達後20日內向本院提出上訴狀，並
須表明原判決所違背之法令及其具體內容與依訴訟資料可認為原
判決有違背法令之具體事實之上訴理由（均須按他造當事人之人
數附繕本）。
中　　華　　民　　國　　111 　年　　7 　　月　　20　　日
                  臺灣臺中地方法院臺中簡易庭
                                  法  官  林筱涵
                                  書記官  洪加芳
以上正本證明與原本無異。
中　　華　　民　　國　　111 　年　　7 　　月　　20　　日
                                  書記官  洪加芳